# 公司购买政府保障性住房的会计处理

提问人：geibob 时间：2014-08-29 13:22:05
请教一下各位，政府出售保障性住房（现房），公司于 6 月支付购房款， 7 月拿到钥匙，但尚未拿到房产证。且该房产还需后续装修再投入使用。请问这种情况下，目前应该计入“在建工程”还是“预付账款”？ 另外，保障性住房需要缴纳哪些税费呢？所有与该住房相关的费用最终都应该计入固定资产是吗？ 谢谢各位！

回答人：chenyiwei
首先请关注购入的目的是什么？企业购入保障性住房是否合规？ 假设该交易是合规的，则企业应当在取得房屋钥匙时，按照预定用途将其确认为固定资产或投资性房地产。如果确认为固定资产或以成本模式计量的投资性房地产，则应自次月起计提折旧。尚未完成装修的事实不影响对房屋本身确认固定资产，因为房屋和装修应确认为两项不同的固定资产（固定资产准则第五条），故应当分别判断是否达到可使用状态。对房屋本身而言，在拿到现房的钥匙时，应认为该房屋本身已达到预定可使用状态。

提问人：geibob 时间：2014-09-01 17:31:17
谢谢陈版的回答！但我还是想再问下，为啥装修的时候，不是将已计提折旧的固定资产转入“在建工程”，装修完成后，一并计提折旧呢？ 是不是因为装修折旧年限和房屋折旧年限不一样，所以要单独确认？ 另外，如果单独确认，每年缴纳房产税就只按照房屋价值计算哇？

回答人：chenyiwei
可以这样理解，因为房屋本身和装修的使用寿命不同，因此应当单独确认为两项固定资产。但房产税的计税原值仍按税法规定，如国税发[2005]173号、财税[2008]152号、财税[2010]121号等。